【裁判字號】    99,交聲,2068
【裁判日期】    990825
【裁判案由】    交管條例聲異
【裁判全文】
臺灣板橋地方法院交通事件裁定        99年度交聲字第2068號
原處分機關  交通部公路總局臺北區監理所
異  議  人
即受處分人  甲○○
上列受處分人因違反道路交通管理處罰條例案件，對於交通部公
路總局臺北區監理所於民國99年6月28日以北監自裁字第裁40-A0
0000000 號所為之處分（原舉發案號：北市警交大字第A0000000
0號）聲明異議，本院裁定如下：
    主  文
異議駁回。
    理  由
一、原處分意旨略以：異議人即受處分人甲○○所有之車牌號碼
    G6-8688 號自用小客車於民國99年5 月15日20時3 分許，行
    經臺北市○○路○段53號前（快車道）處，因有「限速50公
    里，經測時速63公里，超速13公里未滿20公里」之違規事實
    ，經臺北市政府警察局中正第一分局交通分隊員警掣單逕行
    舉發，嗣經原處分機關於民國99年6 月28日依道路交通管理
    處罰條例第40條之規定，以北監自裁字第裁40-A00000000號
    ，裁決異議人罰鍰新臺幣（下同）1,600元，並依同法第63
    條第1 項第1 款（裁決書漏載第1 款）記違規點數1 點。
二、本件異議理由略以：異議人前於99年4 月24日在上開違規地
    點因超速被開單舉發，嗣於同年5 月20日才由伊到郵局領取
    並當場繳清罰款，其又於99年5 月15日在同一地點因超速遭
    逕行舉發，因伊未收到第一次超速之罰單而無法即時被提醒
    ，以致又被舉發本案超速違規；另違規地點雖設有速限50公
    里之標誌及常有測速照相等提示文字，惟久未清洗，字跡較
    模糊，夜晚及下雨天時不容易看清楚，爰為此聲明異議，請
    求撤銷原處分云云。
三、按汽車駕駛人，行車速度，超過規定之最高時速，或低於規
    定之最低時速，除有第43條第1 項第2 款情形外，處1,200
    元以上2,400 元以下罰鍰，並記違規點數1 點，道路交通管
    理處罰條例第40條第1 項、第63條第1 項第1 款分別定有明
    定。
四、經查：
  (一)、本件異議人即受處分人甲○○所有之車牌號碼G6-8688
        號自用小客車，於99年5 月15日20時3 分許，行經臺北
        市○○路○段53號前（快車道）處，因有「限速50公里
        ，經測時速63公里，超速13公里未滿20公里」之違規事
        實，為異議人所不爭執，有臺北市政府警察局99年5月
        26日北市警交大字第A00000000 號舉發違反道路交通管
        理事件通知單1 紙及臺北市政府警察局中正第一分局99
        年6月3日北市警中正一分交字第09931045200 號函文及
        採證照片1 幀附卷可稽，堪認異議人在前揭時、地之違
        規事實，至為明確。
  (二)、雖異議人甲○○辯稱：前於99年4月24日在上開違規地
        點因超速被開單舉發，嗣於同年5月20日才由伊到郵局
        領取並當場繳清罰款，其又於99年5 月15日在同一地點
        因超速遭逕行舉發，因伊未收到第一次超速之罰單而無
        法即時被提醒，以致又被舉發本案超速違規云云，惟依
        道路交通管理處罰條例第40條之規定，並不以「第一次
        罰單送達予違規行為人後方得再行舉發」為處罰之要件
        ，是異議人前揭所辯，礙難憑採。
  (三)、異議人甲○○再辯稱：違規地點雖設有速限50公里之標
        誌及常有測速照相等提示文字，然因久未清洗，字跡較
        模糊，夜晚及下雨天時不容易看清楚云云，然查本案違
        規地點：本市○○路○ 段53號前快車道（南向北），於
        採證地點（照相儀器設置處）前方中華路、衡陽路口北
        側暨中華路1 段59號前均設有行車速限50公里標誌暨「
        常有測速照相，請依速限行駛」警示牌，提醒用路民眾
        ，駕駛車輛行經本路段，速限不得逾越50公里，有臺北
        市政府警察局中正第一分局99年6月3日北市警中正一分
        交字第09931045200 號函文在卷足憑；縱認該限速標誌
        不清楚，惟按行車速度，依標誌或標線之規定，無標誌
        或標線者，在市區道路，時速不得超過50公里，道路交
        通安全規則第93條第1項第1款定有明文，異議人身為汽
        車駕駛人，對於交通安全法規本應有所認識，從而，異
        議人上開所辯，尚有未洽，本件異議人超速駕駛之違規
        事實，事證明確，堪予認定，警方對其舉發並無不當或
        違法之處。
五、綜上所述，本件異議人即受處分人甲○○違規事證明確，原
    處分機關爰依道路交通管理處罰條例道路交通管理處罰條例
    第40條、第63條第1項第1款之規定，並參酌違反道路交通管
    理事件統一裁罰基準表之規定，裁處罰鍰1,600 元，並記違
    規點數1 點，核無違誤，從而，異議人之異議為無理由，應
    予駁回。
六、據上論斷，應依道路交通案件處理辦法第19條，裁定如主文
    。
中    華    民    國    99    年    8     月    25    日
                  交通法庭    法  官  許映鈞
以上正本證明與原本無異。
如不服本裁定應於裁定送達後5 日內向本院提出抗告狀。
                              書記官  蔡一如
中    華    民    國    99    年    8    月     26    日

司法院資訊處製作；財團法人民間司法改革基金會備份。
